【裁判字號】    97,審簡抗,1
【裁判日期】    970910
【裁判案由】    侵權行為損害賠償
【裁判全文】
臺灣臺北地方法院民事裁定             97年度審簡抗字第1號
抗  告  人
即  原  告  甲○○
上列抗告人因與相對人即被告乙○○間請求侵權行為損害賠償事
件，抗告人對於民國97年6月17日本院臺北簡易庭所為之97年度
北簡字第6421號裁定提起抗告，本院裁定如下：
    主  文
抗告駁回。
抗告費用由抗告人負擔。
    理  由
一、抗告人聲請意旨略以：原判決事實及理由欄二、(二)記載：「
    原告因被告之上開過失，僅領有殘障給付，迄未取得強制險
    理賠」。惟殘障給付係由強制險理賠，上開文字有爭議，致
    抗告人與保險公司爭執不下，保險公司認定有包含強制險在
    內，抗告人認為沒有包含強制險在內。為使保險公司與抗告
    人有明確依據，為此聲請補充判決，明確記載判決金額有無
    包含強制險等語。經原法院裁定駁回抗告人補充判決之聲請
    。
二、抗告意旨略以：原裁定書所載皆非抗告人所請求之事，既非
    訴訟標的無關訴訟費用有脫漏者。原判決書事實及理由欄二
    、本件原告起訴主張(二)記載：「原告因被告之上開過失，僅
    領有殘障給付，迄未取得強制險理賠」，惟抗告人在刑事附
    帶民事起訴狀明確附上證物四新光產物保險股份有限公司之
    匯款賠付對帳單及證物十一勞工保險殘廢診斷書，足證抗告
    人不僅領有殘障給付，亦取得強制險理賠。因原判決書有矛
    盾之處，保險公司因而認定包含強制險在內，抗告人則認為
    不包括強制險在內，為此聲請法院能明確表示判決金額「沒
    有包含強制險」之字樣，並求為廢棄原裁定等語。
三、按聲請補充判決（或裁定）以訴訟標的之一部、或訴訟費用
    之裁判有脫漏者為限，不包括為裁判所持之理由在內，觀民
    事訴訟法第233條第1項規定自明。本件聲請人以本院裁定雖
    與伊有利，但裁定理由尚未詳盡，聲請補充裁定，揆諸首開
    說明，難予准許。最高法院64年台聲第65號判例可資參照。
    經查，本件抗告人主張原判決記載「原告因被告之上開過失
    ，僅領有殘障給付，迄未取得強制險理賠」等字句有矛盾，
    致抗告人與保險公司發生爭執，要非屬前述訴訟標的之一部
    或訴訟費用裁判有脫漏之情形，抗告人據以聲請補充判決，
    與法不符。原法院駁回其補充判決之聲請，經核並無違誤。
    抗告意旨指摘原裁定不當，求為廢棄，為無理由，應予駁回
    。
四、據上論結，本件抗告為無理由，依民事訴訟法第436條之1第
    3項、第495條之1第1項、第449條第1項、第95條、第78條，
    裁定如主文。
中    華    民    國    97    年     9    月    10    日
                民事第六庭審判長法  官  劉坤典
                                法  官  黃柄縉
                                法  官  劉又菁
以上正本係照原本作成
本裁定不得再抗告
中    華    民    國    97    年    9     月    11    日
                                書記官  潘惠梅


司法院資訊處製作；財團法人民間司法改革基金會備份。
